臺灣桃園地方法院刑事判決　　　　　　　　　　　　九十一年度易字第一一五號
　　公　訴　人　臺灣桃園地方法院檢察署檢察官
　　被　　　告　乙○○
右列被告因違反保護令等案件，經檢察官提起公訴（九十一年度偵字第八七二一號）
，本院判決如左：
    主  文
乙○○違反法院依家庭暴力防治法第十三條所為禁止實施家庭暴力行為、禁止直接或
間接騷擾及遠離令之民事通常保護令，處拘役肆拾日。如易科罰金，以參佰元折算壹
日。
    事  實
一、乙○○係甲○○之配偶，二人間具有家庭暴力防治法第三條第一款所定之家庭成
    員關係。乙○○曾因毆打甲○○成傷，經本院於民國九十年十二月二十日，以九
    十年度家護字第六一六號民事通常保護令裁定乙○○不得對甲○○實施身體或精
    神上不法之侵害、不得直接或間接對甲○○為騷擾之聯絡行為，並應遠離甲○○
    位於桃園縣八德市○○○路一七七巷六十弄十三號二樓之住處，至少五十公尺，
    有效期間為六月。詎乙○○於收受該保護令後，猶於九十一年三月二十三日凌晨
    零時許，未經甲○○同意，前往甲○○位於桃園縣八德市○○○路一七七巷六十
    弄十三號二樓住處，嗣甲○○返回上開住處後，兩人因乙○○得否取走小孩之物
    品發生爭執，乙○○竟基於傷害他人身體之故意，與甲○○發生拉扯並進而嚙咬
    甲○○右手，甲○○因此受有右手第二指背有三道咬痕，及左手背瘀傷之傷害（
    傷害部分業據甲○○撤回告訴），並以此方式直接對甲○○造成騷擾，而違反本
    院前開通常保護令裁定。
二、案經甲○○訴由台灣桃園地方法院檢察署檢察官偵查起訴。
    理  由
一、訊據被告乙○○固承認有於收受上開保護令後，仍於右揭時、地前往上址，嗣告
    訴人甲○○返回上址後，兩人因得否取走小孩物品之事發生拉扯，其有咬告訴人
    之手之事實，惟否認有違反保護令之犯行，辯稱：告訴人之前有交付鑰匙給伊，
    且當天有先打電話告知告訴人，才至上址，之後有與告訴人發生爭執，不小心咬
    到告訴人，不知告訴人左手之傷從何而來云云？經查：
(1)、被告於偵查中已自承：案發當天未經告訴人同意至上址，因兩人在拉扯東西，伊
    才咬告訴人等語明確。核與告訴人到庭指述：沒有同意被告進入八德市○○○路
    的住處，被告當天的確有打電話來說要來拿小孩子的東西，但是我不願意被告進
    來我的住處，所以我說我自己把東西拿到被告位在山鶯路之住處，至山鶯路發現
    被告不在，所以又返回八德市住處，發現被告在裡面拿小孩子的東西，我不同意
    ，兩個人就用手互相拉扯，後來被告就咬我右手，左手的傷害是在拉扯之間造成
    的等語相符。再被告亦自承其至上址時，告訴人業已外出，事後才返回上址等語
    在卷，顯見告訴人確曾於被告來電時表達：欲自行至被告住處，而不願被告至其
    住處之意，否則告訴人不會在講完電話後，自行離開其住處而前往被告之住處。
    況告訴人於電話中縱未明示被告不得至其上開住處，然被告既已收受上開保護令
    ，知悉應遠離告訴人上開住處至少五十公尺，則於告訴人未明示同意被告得至上
    址之情形下，被告自應遠離上址。
(2)、此外，並有本院九十年度家護字第六一六號民事通常保護令裁定及桃新醫院出具
    之診斷證明書各一紙在卷可稽，上開診斷證明書記載告訴人係受有右手第二指背
    三道咬痕，及左手背瘀傷之傷害，此傷勢核與被告自承：有拉扯及咬告訴人之行
    為相合，顯為被告之行為所造成。況嚙咬他人之行為與一般人不自主的擺動手臂
    等反射行為有異；且告訴人遭嚙咬之痕跡共有三道，顯係加害人蓄意所為。是被
    告事後辯稱：「不小心」咬到告訴人，不知告訴人左手之傷從何而來云云，顯不
    足採，仍應以其偵查中之自白為可採。而被告違反遠離令，至上址與告訴人發生
    爭執，並進而傷害告訴人之行為，顯已達到直接騷擾告訴人生活安寧之程度。綜
    上所述，本件事證已臻明確，被告犯行堪予認定。
二、查被告乙○○係告訴人所聲請依家庭暴力防治法核發保護令之相對人。核被告所
    為，係犯家庭暴力防治法第五十條第一款、第二款、第四款之違反保護令罪。被
    告以一行為違反同一保護令內所禁止之三款行為，只論以一違反保護令罪。爰審
    酌被告犯罪之動機係為拿取小孩之東西而與告訴人發生爭執，告訴人所受之傷勢
    尚輕，被告於犯後並深表悔意等一切情狀，量處如主文所示之刑，並諭知易科罰
    金之折算標準。
三、公訴意旨另以：被告嚙咬甲○○等行為，另涉犯刑法第二百七十七條第一項傷害
    罪嫌。惟按告訴乃論之罪，告訴人於第一審辯論終結前得撤回其告訴，又告訴經
    撤回者，法院應諭知不受理之判決，刑事訴訟法第二百三十八條第一項、第三百
    零三條第三款定有明文。經查：公訴人認被告所涉之普通傷害罪，依刑法第二百
    八十七條之規定，須告訴乃論，茲據告訴人於九十一年七月十五日當庭撤回告訴
    ，有該日筆錄在卷可憑，依照前開法條之規定，本應諭知不受理之判決，然公訴
    人既認此部分如成立犯罪，與前開論罪部分具有想像競合犯之裁判上一罪關係，
    爰不另為不受理之諭知，附此敘明。
據上論斷，應依刑事訴訟法第二百九十九條第一項前段、家庭暴力防治法第五十條第
一款、第二款、第四款，刑法第十一條前段、第四十一條第一項前段，罰金罰鍰提高
標準條例第一條前段、第二條，判決如主文。
本案經檢察官林良蓉到庭執行職務。
中      華      民      國    九十一      年      八      月     十六   日
                          臺灣桃園地方法院刑事第四庭
                              審判長法  官   陳世宗
                                    法  官   鄭新後
                                    法  官   游士珺
右正本證明與原本無異。
如不服本判決，應於判決送達後十日內向本院提出上訴狀( 應附繕本 )，上訴於
臺灣高等法院。
                                    書記官   王曉雁
中        華        民        國   九十一   年   八   月    二十一    日
附論罪科刑之法條：
第五十條
違反法院依第十三條、第十五條所為之下列裁定者，為本法所稱之違反保護令罪，處
三年以下有期徒刑、拘役或併科新臺幣十萬元以下罰金。
一、禁止實施家庭暴力行為。
二、禁止直接或間接騷擾、接觸、通話或其他連絡行為。
三、命遷出住居所。
四、遠離住居所工作場所、學校或其他特定場所。
五、命完成加害人處遇計畫：戒癮治療、精神治療、心理輔導或其他治療、輔導。
